臺灣臺北地方法院民事判決　　　　　　　　　　　九十二年度重訴字第二０一二號
　　原　　　告　行政院環境保護署
　　法定代理人　乙○○
　　訴訟代理人　高瑞錚律師
　　　　　　　　陳在源律師
　　　　　　　　張梅音律師
　　被　　　告　侖泰企業有限公司
 　 兼　　　右
　　法定代理人　甲○○
　　被　　　告　丙○○
當事人間請求給付違約金事件，本院於九十三年七月二十一日言詞辯論終結，判決如
下：
    主  文
被告應連帶給付原告新台幣伍仟伍佰貳拾陸萬肆仟陸佰柒拾玖元，及自民國九十三年
四月十四日起至清償日止，按週年利率百分之五計算之利息。
訴訟費用由被告連帶負擔。
本判決於原告以新台幣壹仟捌佰肆拾貳萬元供擔保後，得假執行。
    事實及理由
壹、程序方面：
一、本件依兩造所訂立之合約書第十七條，合意由本院為第一審管轄法院，本院自有
    管轄權。
二、本件被告侖泰企業有限公司（下稱侖泰公司）、甲○○、丙○○均未於言詞辯論
    期日到場，核無民事訴訟法第三百八十六條所列各款情形，依原告之聲請，由其
    一造辯論，並審酌被告丙○○所提出之書狀而為判決。
貳、原告主張：民國八十七年間被告侖泰公司邀同被告甲○○及丙○○為連帶保證人
    ，與原告簽訂廢輪胎壓縮及處理合約（原證一，以下稱系爭合約），約定侖泰公
    司應完成計約十萬公噸廢輪胎之壓縮及最終處置；原告則按每公噸新台幣（下同
    ）一千八百元之費率計付處理費用。嗣合約所定應完成壓縮期限之八十八年六月
    三十日屆至，而侖泰公司僅完成其中約二．八萬公噸之壓縮，餘則無力處理。雙
    方乃又另行簽訂協議書（原證二，以下稱系爭協議書），約定以已壓縮打包之二
    ．八萬公噸為合約數量，侖泰公司仍應於原合約所定最終處理期限之八十九年十
    二月三十一日以前，完成該已壓縮部分之最終處置，否則即按原合約負其違約責
    任。詎協議書簽署後，被告侖泰公司在八十八年八月二日即向經濟部申准解散登
    記，並於同年十二月十五日函知原告請求收回楊梅、芳苑兩處壓縮塊，以便該公
    司辦理清算事宜，隨即匿避無蹤，原告為此公開招標另覓廠商處理，重新招標所
    支付高於原合約價格之費用五千零六十五萬元、代支看管已壓縮之廢輪胎保全費
    用二百九十萬三千八百九十九元，以及前開損害額百分之二十計付懲罰性違約金
    一千零七十一萬零七百八十元，總計六千四百二十六萬四千六百七十九元，扣除
    侖泰公司之連帶保證銀行合作金庫股份有限公司代為賠償之九百萬元後，為五千
    五百二十六萬四千六百七十九元，為此起訴請求被告連帶賠償等語。本件訴訟。
    並聲明：（一）被告連帶賠償原告五千五百二十六萬四千六百七十九元，及自九
    十三年四月十四日起至清償日止，按週年利率百分之五計算之利息。（二）願供
    擔保聲請宣告假執行。
參、被告均未於言詞辯論期日到場，僅被告丙○○提出書狀陳述：其質疑前環保署長
    蔡勳雄及沈專員等相關官員與不法廢棄輪胎回收及儲存業者，及磅秤認證公司等
    長期勾結，多年來溢領政府公款上億元，並且放任縱火犯逍遙法外等語。
肆、得心證之理由：
一、經查，本件原告主張侖泰公司於系爭合約期限屆至時，僅完成其中約二．八萬公
    噸之壓縮，而另行簽訂系爭協議書後，被告侖泰公司仍未能完成前開部分之最終
    處置，以及被告侖泰公司在八十八年十二月十五日函知原告請求收回楊梅、芳苑
    兩處壓縮塊，原告為此公開招標另覓廠商處理，重新招標所支付高於原合約價格
    之費用五千零六十五萬元、代支看管已壓縮之廢輪胎保全費用二百九十萬三千八
    百九十九元，以及前開損害額百分之二十計付懲罰性違約金一千零七十一萬零七
    百八十元，總計六千四百二十六萬四千六百七十九元，扣除侖泰公司之連帶保證
    銀行合作金庫股份有限公司代為賠償之九百萬元後，為五千五百二十六萬四千六
    百七十九元等事實，已據其提出廢輪胎壓縮處理合約書、協議書、經濟部中部辦
    公室八十九年二月二日發文經八九中辦三字第０八七０五四號函暨附件、侖泰公
    司八十八年十二月十五日發文八十八侖字第八八０五七號函、行政院環保署九十
    年十二月十一日 (90)環署秘字第００七九六０七號、九十年十二月十日 (90)環
    署秘字第００七九六二七三號函、廢輪胎貯存場保全契約書（中工保全）、與中
    工保全展延執行往來函件、行政院環境保護署廢輪胎貯存場保全契約書（忠華保
    全）等件為憑，並經調閱本院九十年度重訴字第二一五七號卷、九十一年度重訴
    字第一八九號卷核閱屬實。被告侖泰公司及甲○○就前開事實，已於相當時期受
    合法通知，而於言詞辯論期日不到場，亦未提出準備書狀爭執，依民事訴訟法第
    二百八十條第三項準用同條第一項規定，視同自認。被告丙○○雖以前揭情詞置
    辯，惟系爭廢輪胎發生火災之原因，固可能係人為縱火，但不能僅以廢輪胎存量
    及燃點等情狀，遽為推論環保署官員有與廠商勾結或放任縱火犯情形，被告就此
    復未能提出其他證據以實其說，諉無足採。本件彰化芳苑及桃園上湖等廢輪胎貯
    存場中之廢輪胎，於系爭合約有效期間依系爭合約第七條約定，由被告侖泰公司
    負責保管，前述火災既不能證明有原告行為之參與，發生災損之危險，即應由被
    告侖泰公司承擔。又依火災發生後兩造於八十八年九月三十日另訂之協議書，已
    將合約數量減少至稽核團體認證之二萬八千零五十二公噸，被告侖泰公司仍未能
    於協議期限內完成，自應負違約責任，原告之主張，應堪採信。
二、按系爭協議書第五條約定：「侖泰公司如有違背或不履行本協議約定事項，仍依
    合約第十四條規定負擔違約責任．．．。」，系爭合約第十四條約定：「乙方（
    侖泰公司）倘未履行契約，應賠償甲方（原告）之一切損害（包括甲方代為處理
    之一切費用）。倘乙方逾期未處理，甲方得以其他方法強制代為處理，乙方不得
    拒絕。乙方如有違約，除賠償甲方前項損害外，應另按損害額百分之廿計付懲罰
    性違約金予甲方。」、第十五條約定：「乙方願覓甲方認妥之保證人，連帶保證
    乙方履行本契約。」被告侖泰公司既未能履約已如前述，原告請求被告侖泰公司
    及連帶保證人被告甲○○、丙○○連帶賠償重新招標所支付高於原合約價格之費
    用、代支看管已壓縮之廢輪胎保全費用，以及前開損害額百分之二十計付懲罰性
    違約金，即屬有據。從而，原告請求被告連帶給付五千五百二十六萬四千六百七
    十九元，及自九十三年四月十四日起至清償日止，按週年利率百分之五計算之利
    息，為有理由，應予准許。
伍、假執行之宣告：
    原告陳明願供擔保，請求宣告假執行，核無不合，茲酌定相當之擔保金額，予以
    准許。
陸、訴訟費用負擔之依據：民事訴訟法第八十五條第二項。
中　　　華　　　民　　　國　　九十三　　年　　　七　　　月　　三十  　　日
                                        民事第五庭  法  官    張松鈞
正本係照原本作成
如對本判決上訴，須於判決送達後廿日內向本院提出上訴狀
中　　　華　　　民　　　國　　九十三　　年　　　七　　　月　　三十  　　日
                                                    書記官    黃媚鵑
